臺灣板橋地方法院民事裁定　　　　　　100年度消債清字第8號
聲　請　人
即債務人　　楊雯婷
上列當事人聲請消費者債務清理事件，本院裁定如下：
    主  文
聲請人楊雯婷自中華民國一百年二月九日下午四時起開始清算程
序，並同時終止清算程序。
    理  由
一、按更生方案未依消費者債務清理條例第59條、第60條規定可
    決時，除有該條例第64條規定之情形外，法院應以裁定開始
    清算程序，消費者債務清理條例（下稱本條例）第61條定有
    明文。而法院開始清算程序之裁定，應載明其年、月、日、
    時，並即時發生效力；債務人之財產不敷清償清算程序之費
    用時，法院應裁定開始清算程序，並同時終止清算程序，復
    為同條例第83條第1 項、第85條第1 項所明定。
二、經查：
  (一)本件債務人聲請更生，前經本院以98年度消債更字第177 號
    裁定開始更生程序在案，有上開裁定在卷可稽。債務人前提
    出之更生方案，曾經本院司法事務官以98年度司執消債更字
    第461號裁定予以認可該更生方案。惟債權人萬泰商業銀行
    股份有限公司對該更生方案認可之裁定為聲明異議，經本院
    認該更生方案之內容有詳加調查之必要，並為廢棄原駁回異
    議之裁定後，以98年度執事聲字第170號民事裁定廢棄原更
    生方案認可之裁定並經確定。本院司法事務官以99年度司執
    消債更字第84號事件續行更生程序，並命聲請人重新提出更
    生方案。
  (二)債務人於99年8月11日重新提出更生方案，每月還款新臺幣
    （下同）7,000元，共分72期，清償6年，清償金額504,000
    元，清償成數51%，經本院於民國99年9月3日通知債權人，
    以書面方式表決是否同意債務人所提更生方案，全體債權人
    均不同意債務人所提前述更生方案，致更生方案未獲已申報
    無擔保及無優先債權人過半數，且所代表之債權額，逾已申
    報無擔保及無優先債權額之二分之一同意，亦即債務人所提
    之更生方案，未能依消費者債務清理條例第59條、第60條規
    定獲得債權人會議之可決。
  (三)觀聲請人之更生方案所提列之必要支出，包括債務人自稱因
    妹妹楊惠嵐患有精神疾病，所須負擔之每月生活費用，是依
    國稅局扶養免稅額計算每人每月之扶養費用為6,417元，扣
    除其妹每月領有身心障礙補助4,000元後，抗告人每月至少
    須支出扶養費約2,417元，而依抗告人主張之平均每月收入
    29,000元，則扣除上開扶養費用及每月必要支出之房租10,0
    00元、水電瓦斯費1,500元、交通費1,500元、伙食費3,000
    元後，尚餘10,583元可茲運用，從而，債務人之更生方案每
    月僅願還款7,000元，顯未盡最大清償之能力，清償方案難
    認為公平、公允。是依首開說明，本件依消費者債務清理條
    例第64條第1項之規定，亦無從由本院依職權認可聲請人之
    更生方案。依消費者債務清理條例第61條規定，自應由本院
    以裁定開始清算程序。
三、再查，依聲請人於更生程序中所提出之財政部臺北市國稅局
    財產歸屬資料清單及切結書所載，聲請人名下並無任何財產
    ，而清算亦需清算程序費用，又參酌本件清算程序之規模，
    堪認聲請人之財產，應不敷清償清算程序之費用，難認進行
    清算程序有利於債權人及債務人，是依消費者債務清理條例
    第85條第1 項之規定，應以裁定開始清算程序，並同時終止
    清算程序，爰裁定如主文。
中    華    民    國    100     年    2     月    9   日
                  民事第三庭法  官  張紫能
以上正本係照原本作成。
開始清算程序之裁定不得抗告，如不服同時終止清算程序之裁定
，應於裁定送達後十日內，以書狀向本院提出抗告，並繳納抗告
費新臺幣壹仟元。
中    華    民    國    100     年    2    月    9    日
                            書記官  蔡佳容